【裁判字號】    89,易,997
【裁判日期】    890815
【裁判案由】    竊盜
【裁判全文】
臺灣桃園地方法院刑事判決                          八十九年度易字第九九七號
    公  訴  人  臺灣桃園地方法院檢察署檢察官
    被      告  丙○○
右列被告因竊盜案件，經檢察官提起公訴（八十九年度偵字第四八三四號），本院判
決如左：
        主  文
丙○○共同竊盜，處有期徒刑肆月。
扣案之鑰匙壹把沒收之。
        事  實
一、丙○○與乙○○（業經本院於八十九年六月八日以八十九年度易字第九九七號刑
    事判決判處有期徒刑四月）基於意圖為自己不法所有之犯意聯絡，二人於民國八
    十九年三月六日晚上七時許，在桃園縣中壢市○○○街九巷四號附近，由乙○○
    把風，丙○○持其所有之鑰匙一支，共同竊取鄭美芳所有由甲○○使用當時停放
    該處未懸掛車牌之車號ＨＺＨ─二三七號之重型機車一部，得手後由二人共同使
    用。嗣於八十九年三月二十七日上午十時許，乙○○騎乘前開竊得之機車，行經
    桃園縣龍潭鄉○○路三二六號時，為警攔檢查獲，並扣得丙○○所有之鑰匙一支
    。
二、案經桃園警察局平鎮分局報請台灣桃園地方法院檢察署檢察官偵查起訴。
        理  由
一、訊據被告丙○○矢口否認有於右揭時、地竊盜之犯行，辯稱：伊並無與乙○○一
    同偷車，當日係伊騎乘機車搭載乙○○去大園找他弟弟，回到中壢時，機車壞掉
    ，伊與乙○○遂騎到加油站借鐵鎚修車，伊並無與他一同偷車云云，惟查，右揭
    事實業據同案被告乙○○於警訊、偵查初訊及本院審理中歷次均指認係被告丙○
    ○與其共同竊取機車，且衡諸同案被告乙○○與丙○○二人並無仇隙，感情甚篤
    ，被告乙○○實無誣陷被告丙○○之理，另同案被告乙○○於被告丙○○否認竊
    盜事實後，旋於偵查第二次訊問改稱：「．．．當時那輛車已被啟動．．之後我
    再回來騎該車。」云云，經檢察官再詢問當天究有無將前開機車騎走，復稱：「
    是有騎一段路。」，足証同案被告乙○○當時之陳述僅係迴護被告丙○○，以致
    其辯詞前後不一，是以同案被告乙○○嗣於本院審理時供承其與被告丙○○共同
    竊盜等語始堪信為真實，此外，並據被害人甲○○指訴綦詳，並有贓物領據及車
    輛竊盜、車牌失竊資料個別查詢報表各一紙附卷可稽，被告丙○○之前開辯詞，
    僅係畏罪卸責之詞，委無可採。故本件事証明確，被告犯行洵堪認定。
二、核被告丙○○之所為，係犯刑法第三百二十條第一項之竊盜罪。被告丙○○與同
    案被告乙○○二人就前開竊盜犯行，主觀上有犯意聯絡，客觀上有行為分擔，為
    共同正犯。爰審酌被告丙○○犯罪之動機、目的、手段、所生危害、竊得財物之
    價值及犯罪後之態度等一切情狀，量處如主文所示之刑，以資懲儆。至扣案之鑰
    匙一把，為被告丙○○所有供共同犯罪所用之物，業據共同被告乙○○供承在卷
    ，爰依刑法第三十八條第一項第二款之規定宣告沒收。
據上論斷，應依刑事訴訟法第二百九十九條第一項前段，刑法第二十八條、第三百二
十條第一項、第三十八條第一項第二款，罰金罰鍰提高標準條例第一條前段，判決如
主文。
本案經檢察官張春暉到庭執行職務。
中      華      民      國      八十九    年      八      月    十五    日
                                臺灣桃園地方法院刑事第一庭
                                    法  官  林  恆  吉
右正本證明與原本無異。
如不服本判決，應於判決送達後十日內向本院提出上訴狀( 應附繕本 )，上訴於
臺灣高等法院。
                                    書記官   楊坤忠
中        華        民        國   八十九   年   八   月    二十五    日
附論罪科刑依據之法條
刑法第三百二十條
意圖為自己或第三人不法之所有，而竊取他人之動產者，為竊盜罪，處五年以下有期
徒刑、拘役或五百元以下罰金。
意圖為自己或第三人不法利益，而竊佔他人之不動產者，依前項之規定處斷。
前二項之未遂犯罰之。


司法院資訊處製作；財團法人民間司法改革基金會備份。
